Rodrigo Martín Cerón

DESARROLLADOR FULLSTACK



Contacto



+34 617337868



rodri.martinceron@gmail.com



/in/rodrigomartinceron



Rodrigo Martín Cerón (Matorry)

Tecnologías









act Nod



Jasmine

Angular

MK

HTML5

Karma









TypeScript JavaScript SASS Mongo DB









Express Postma

Postman Sonnar







Nest

Soft skills

- Liderazgo
- Organización
- Responsabilidad
- Confianza
- Trabajo en equipo
- Comunicación clara
- Gestión del tiempo
- Adaptabilidad
- Persistencia
- Iniciativa
- Resiliencia

Sobre mí

Soy un desarrollador apasionado con experiencia en proyectos frontend y fullstack. Me he formado en diversas tecnologías modernas y he trabajado en proyectos que abarcan desde plataformas de comercio electrónico hasta aplicaciones de redes sociales. Mi formación y experiencia me permiten abordar retos de desarrollo con creatividad y eficiencia.

Experiencia

Tolentino Abogados, Madrid

Desarrollador full stack Mayo 2024 - Actualidad

- Implementación de interfaces en React, asegurando integración fluida con los servicios backend y mejorando la experiencia del
- Modificación y optimización de scripts antiguos en JavaScript para mejorar la funcionalidad y rendimiento de los mismos.
- Colaboración con el equipo de desarrollo para integrar nuevas funcionalidades y mejorar la experiencia del usuario.
- Implementación de SSE para actualizaciones en tiempo real en el frontend.
- Desarrollo y consumo de APIs RESTful utilizando Express.js.
- Desarrollo y pruebas automatizadas con Jest, Supertest Cypress para asegurar calidad del código.
- Trabajo en entornos ágiles, participando en sprints y promoviendo la entrega continua.
- Control de versiones con GIT, asegurando un flujo de trabajo colaborativo y ordenado

Isdi Coders, Madrid

Profesor Asistente Enero 2024 - Mayo 2024

- Guío y mentorizo a estudiantes de desarrollo web full-stack, mientras también ayudo al profesor principal a resolver dudas, proporcionar recursos y enseñar sobre nuevas herramientas y mejores prácticas, tanto en persona como en línea.
- Apoyo al profesor titular en sus labores.

Formación académica

Bootcamp Full Stack Developer
ISDI Coders(Skylab Coders) - jul 2023 - sept 2023

FP1 Explotación de Sistemas Informáticos

Tajamar - 2006 - 2008